【裁判字號】    92,交聲,540
【裁判日期】    921009
【裁判案由】    違反道路交通管理處罰條例聲明異議
【裁判全文】
臺灣臺北地方法院交通事件裁定                    九十二年度交聲字第五四○號
    異  議  人
    即受處分人  甲○○  男  三.
右列異議人即受處分人因違反道路交通管理處罰條例案件，對於臺北市交通事件裁決
所中華民國九十二年四月二十一日所為之處分（原處分案號：北市裁三字第駕裁二二
－ＺＡ0000000號），聲明異議，本院裁定如左：
    主      文
異議駁回。
    理      由
一、按汽車行駛高速公路，前後兩車間之安全距離，在正常天候下，行車速度九十公
    里之小型車應保持最小安全距離為四十五公尺，高速公路交通管制規則第六條第
    一項規定甚明。次按，汽車行駛於高速公路或設站管制之道路，而不遵管制之規
    定者，處汽車駕駛人新臺幣（下同）三千元以上六千元以下罰鍰，並記違規點數
    一點，道路交通管理處罰條例第三十三條第一項、第六十三條第一項第一款亦有
    明文。復依違反道路交通管理事件統一裁罰基準及處理細則所訂之違反道路交通
    管理事件統一裁罰基準表亦明定汽車行駛於高速公路或設站管制之道路，而不遵
    管制之規定者，在期限內到案聽候裁決者，處三千元罰鍰，並記違規點數一點。
二、本件異議人即受處分人甲○○於民國九十二年二月十六日上午七時四十分許，駕
    駛車號二Ｃ－六九六號營業小客車，行經國道一號公路南下六十四公里處時，在
    天候正常，車速九十公里之狀況下，與前車距離不足二十公尺（以車道中虛線距
    離計算），未保持四十五公尺之安全距離，經內政部警政署國道公路警察局第一
    警察隊員採證舉發，遂以受處分人有違反道路交通管理處罰條例第三十三條第一
    項之行為掣發內政部警政署國道公路警察局九十二年三月十六日公警局交字第Ｚ
    Ａ0000000號舉發違反道路交通管理事件通知單予以舉發，嗣受處分人於
    舉發通知單上所載應到案日期（九十二年四月十五日）前之九十二年三月二十四
    日向原處分機關申訴，原處分機關函請舉發機關調查結果，仍認受處分人有上開
    違規行為，乃依道路交通管理處罰條例第三十三條第一項、第六十三條第一項第
    一款（漏載第一款）及違反道路交通管理事件統一裁罰基準及處理細則所訂之違
    反道路交通管理事件統一裁罰基準表之規定，於九十二年四月二十一日以北市裁
    三字第駕裁二二－ＺＡ0000000號裁決書裁處受處分人罰鍰三千元，並記
    違規點數一點。
三、訊據受處分人固不否認有於右揭時間駕駛車號二Ｃ－六九六號營業小客車，行經
    國道一號公路南下六十四公里處時未保持安全距離四十五公尺，惟矢口否認有何
    違規行為，辯稱：當時因為堵車，伊與前車均採煞車，且可能是前面車子從內側
    超車並變換車道，故無從保持安全距離云云。然查：本件受處分人於九十二年二
    月十六日上午七時四十分許，駕駛車號二Ｃ－六九六號營業小客車，行經國道一
    號公路南下六十四公里處時，在天候正常，車速九十公里之狀況下，與前車距離
    不足二十公尺（以車道中虛線距離計算），未保持四十五公尺之安全距離，經內
    政部警政署國道公路警察局第一警察隊員警採證舉發乙情，經證人即舉發本件違
    規之員警李德龍於本院訊問中結證明確，復有採證相片四幀、舉發違反道路交通
    管理事件通知單、內政部警政署國道公路警察局第一警察隊九十二年四月十四日
    公警國一交訴字第○九二○○○一三七四號函在卷可參，即受處分人亦不否認有
    未保持安全距離之情事，此部分事實應堪認定。受處分人雖以：因堵車而踩煞車
    ，且前車變換車道，故無從保持安全距離云云置辯。然查：證人李德龍於本院訊
    問中證稱：「（問：照片中的車輛是否有煞車的情形？）有，但是沒有堵車，內
    側車道沒有車子，他們應該是看到虛線才踩煞車」、「（問：是否因為前車變換
    車道，致受處人不能保持安全距離？）我們有三十公尺的觀察區，那是沒有畫虛
    線的地方，若在觀察區○○○○○道者，我們是不會照相的」等語，再觀之採證
    相片所示，亦無從認定有堵車或前車變換車道之情事，受處分人上開所辯，不足
    採信。況交通警員掣單舉發違反道路交通管理處罰條例所列之違規事實，本質上
    為行政處分，係公務員基於職務上權力，依法就特定之具體事件所為具有公法上
    效果之單方行政行為，基於公務員為公法上行為具有公信力之原則，該行政處分
    當可被推定為真正，則執勤警員本其維護交通秩序、安全職責所為之舉發，自應
    受到合法、正確之推定，不容受處分人任意否定。
四、綜上所述，本件受處分人有前揭違規行為，原處分機關依道路交通管理處罰條例
    第三十三條第一項、第六十三條第一項第一款及違反道路交通管理事件統一裁罰
    基準及處理細則所訂之違反道路交通管理事件統一裁罰基準表之規定，裁處受處
    分人罰鍰三千元，記違規點數一點，核無違誤，本件受處分人之異議為無理由，
    自應將其異議駁回。
據上論斷，應依道路交通案件處理辦法第十九條，裁定如主文。
中      華      民      國    九十二    年      十      月      九      日
                                    臺灣臺北地方法院交通法庭
                                        法  官  宋  松  璟
右正本證明與原本無異
如不服本裁定應於送達後五日內向本院提出抗告狀
                                        書記官  楊  文  祥
中      華      民      國    九十二    年      十      月      九      日


司法院資訊處製作；財團法人民間司法改革基金會備份。
